

# CONTACTO

(+58) 424139 0891 adelvisdev@gmail.com Caracas-Venezuela

# **EDUCACIÓN**

UNIVERSIDAD ALEJANDRO DE HUMBOLDT.

Ingeniero en Informática 2005.

# COLEGIO UNIVERSITARIO DE CARACAS

Técnico Superior en Informática 2000.

# **HABILIDADES**

HTML

CSS

PHP

Javascript

Java

Wordpress

Mysql

#### **CUALIDADES**

Colaboración.

Comunicativa.

Pensamiento creativo

Resolución de problemas

# Desarrolladora Web Udelvis Uzcategui

# **ACERCA DE MÍ**

Como profesional experimentado en Ingeniería Informática, poseo una vasta experiencia en desarrollo y arquitectura de software. Mis fuertes habilidades de trabajo en equipo y coordinación me permiten trabajar de manera colaborativa y eficiente para lograr los objetivos del equipo. Adicionalmente, exhibo una notable habilidad para adaptarme a diversas plataformas tecnológicas.

#### **EXPERIENCIA LABORAL**

#### SOLUCIONES SMART DATA C.A. - VENEZUELA.

Líder de proyecto web, 2018 - Actualidad.

- Liderar equipos multifuncionales para ofrecer aplicaciones web de alta calidad que se alinean con los requisitos comerciales.
- Diseñar e implementar planes y cronogramas de proyectos para garantizar la entrega oportuna de los proyectos
- Proporcionar orientación técnica y tutoría a los miembros del equipo, lo que resulta en una mayor productividad y retroalimentacion

#### **DUKAI SOLUCIONES - VENEZUELA.**

Líder de Proyecto 2016 - 2018.

- Lideré con éxito equipos multifuncionales para entregar aplicaciones web que se alinearon con los requisitos comerciales
- Diseñé e implementé planes y cronogramas de proyectos.
- Participé en la identificacion de las necesidades comerciales
- Participé activamente en el desarrollo de varios módulos de la aplicaciones

### BANCO DE VENEZUELA - VENEZUELA.

Especialista de Tecnología Sr 2011 - 2016.

- Participé en la fase de análisis, diseño y elaboración de los diagramas de Arquitectura de Infraestructura, Aplicación y Conectividad de los diferentes proyectos del Banco..
- Elaboré Acta de Certificación de Arquitectura TI para validar el cumplimiento de las metodologías de desarrollo..
- Participé en desarrollos de aplicaciones web de uso interno de la gerencia de Arquitectura..